---
layout: post
title: "Compte rendu du 18/04/2024"
categories: [Réunion]
tags: [compte-rendu]
---

# CR réunion SAIN du 18 avril 2024 10h-12h

## Présents : 
Environ 20 participants

## Ordre du jour
- Présentation scientifique par Aurélien Trotier : 
> _Accelerated 3D Multi-Echo Spin-Echo sequence with a subspace constrained reconstruction for whole mouse brain T2 mapping_

- Aperoweb
- Retour réunion bruker
- Organisation congrès SAIN
- Problème lit cryo et impression 3D

# Compte-Rendu

## Présentation scientifique
- Séquence accélérée 3D de T2 mapping 
- Séquence disponible pour PV6.0.1 sur demande à aurelien.trotier@rmsb.u-bordeaux.fr
- Package de reconstruction disponible https://github.com/aTrotier/PAPER_subspace_MESE
## aperoWEB SAIN : Discussion produit fluoré / préparation des échantillons ex-vivo
- Compte-rendu de Denis Grenier : https://github.com/orgs/SAIN-IMAGING/discussions/27
-  Point intéressant qui a été testé : fécule de pomme de terre
	- Denis Grenier a effectué des premiers tests qui sont concluent
	- Protocol disponible dans l'article : [https://www.sciencedirect.com/science/article/pii/S2589004222019678](https://www.sciencedirect.com/science/article/pii/S2589004222019678)
- Le topic dans la discussion peut aussi servir pour regrouper des questions sur ce sujet

## Retour réunion Bruker
Paul Freitag (Bruker) était présent durant la réunion :

- La plupart des utilisateurs ont de nombreux comptes utilisateurs
	- Proposition Florence Franconi 
		- Partage des données / protocole sans utiliser le share (mdp ?)
	- Proposition Denis Grenier : 
		- Avoir un répertoire dédié public dans les protocoles  (exemple : Bruker / User / public protocols)
- Question Aurélien Trotier : Développement d'un interpreter Pulseq  pour Bruker ? 
	- Visite de la team pulseq chez Bruker-> Pas de ressource disponible par Bruker pour développer cela en interne.
	- Pulseq résoudrait le soucis de partage entre version, il faudrait juste adapter l'interpréteur pour les version PV360.X
	- **NOTE perso** : Est-ce qu'une collaboration est possible pour développer / maintenir cela par quelques utilisateurs / laboratoires / SAIN ? Demande de financement ?
- Proposition Paul Freitage : Est-ce que l'on veut participer à la collecte de données pour améliorer PV ?
	- Sondage : Sharing PV usage : Would you allow automatic sharing of PV usage and workflow information with Bruker if you could? (Yes - No)
		- Yes : 3 / No : 5
	- Remarque diverses :
		- Automatiquement, c'est un problème is an issue
		- Mieux d'avoir une interaction en direct que juste des récuparations
		- Bruker a déjà des retours par Ingénieur ou des mails
		- Discussion between application Engineer (Claire, Jerome) and Software team : Intermediate people -> lose information
- Possibilité d'avoir des datasets standard pour chaque version
	- Paul est d'accord mais il faut lister les acquisitions principales
	- Ouverture d'un topic sur le forum pour toute la communauté

## Organisation meeting SAIN
- A l'ICM en Novembre ou Décembre (Après l'ESMRM)

## Discussion libre
- Bruker est au courant du problème du lit cryo

# TO DO
